臺灣高等法院刑事裁定　　　　　　　　　 94年度抗字第624號
抗　告　人
即　被　告　甲○○
上列抗告人因沒入保證金案件，不服臺灣板橋地方法院中華民國
94年 7月29日裁定（94年度聲字第1378號），提起抗告，本院裁
定如下：
    主  文
抗告駁回。
    理  由
一、聲請意旨略以：具保人楊茗翔因被告甲○○違反毒品危害防
    制條例案件，經依原審法院指定之保證金額新臺幣 5萬元，
    出具現金保證後，將被告釋放。茲因該被告逃匿，依刑事訴
    訟法第 118條之規定，應沒入具保人繳納之保證金（91年度
    刑保字第 376號），爰依同法第121條第1項之規定，聲請沒
    入具保人繳納之保證金等語。
二、原裁定意旨以：按具保之被告逃匿者，應命具保人繳納指定
    之保證金額，並沒入之；不繳納者，強制執行；保證金已繳
    納者，以法院裁定沒入之，刑事訴訟法第118條第1項、第12
    1條第1項分別定有明文。經查：被告甲○○經臺灣板橋地方
    法院檢察署檢察官依法傳喚，無正當理由不到案執行，復經
    該署檢察官依法拘提無著，致無法執行被告之刑罰；且具保
    人經通知亦未遵期通知或帶同被告到案接受執行等情，有送
    達證書3紙、臺灣板橋地方法院檢察署通知2紙、拘票暨拘提
    報告書1份、法務部戶役政連結作業系統查詢資料2紙、保證
    金收據影本 1紙在卷可稽。又被告迄今仍逃匿中尚未到案執
    行，復經原審法院依職權查明屬實，有本院在監在押全國紀
    錄表在卷可憑，被告顯已逃匿，揆諸前揭說明，自應將具保
    人原繳納之上開保證金沒入之，經核並無違誤。
三、被告抗告意旨以：被告自判決確定後，均住於臺北縣中和市
    ○○路5巷13號4樓住處，所以未向臺灣板橋地方法院檢察署
    檢察官到案執行，係因被告於94年 6月14日向臺灣板橋地方
    法院遞狀聲請暫緩執行，經承辦人員告以須待暫緩執行經裁
    定准駁後，始可確定得否暫緩執行，足見被告顯無逃匿之事
    實。再被告父親身體狀況不佳，需人照料，且被告另需工作
    養家，被告應無逃匿之可能，原裁定認被告有逃匿之舉，顯
    屬不實等語。
四、惟查：被告係設址於臺北縣中和市○○路5巷13號4樓，有法
    務部戶役政連結作業系統資料在卷可稽。而臺灣板橋地方法
    院檢察署檢察官先於94年 4月18日，發執行傳票至被告上開
    住所，通知被告應於94年5月4日到案執行，被告未按期前往
    報到。該署檢察官乃於94年5月5日發出拘票，指揮司法警察
    前往被告住處執行拘提，並限於94年 5月13日前拘提到案。
    經警拘提無著後，檢察官復於94年5月6日，發函至具保人陳
    報之台北縣永和市○○路283巷11號3樓，請具保人通知被告
    應於94年 5月25日到案執行，惟該址查無具保人居住，被告
    亦未到案。檢察官又於94年 5月27日，發函至被告上開住處
    ，通知具保人轉知被告應於94年 6月15日到案執行，具保人
    亦未居住於該處，乃寄存於臺北縣政府警察局中和分局安平
    派出所，有臺灣板橋地方法院檢察署通知2份、送達證書2紙
    、訴訟（行政）文書不能送達事由報告書1紙、拘票1紙、拘
    提報告書 1紙在卷為憑。且被告及至收受原審本件裁定，亦
    拒不到案執行，顯見被告確有逃匿之事實。被告辯稱始終居
    於上開住處，且須照料父親及維持家庭經濟，自無逃亡可能
    ，要非屬實。足見本件抗告，為無理由，應予駁回。
據上論結，應依刑事訴訟法第412條，裁定如主文。
中　　華　　民　　國　　94　　年　　9 　　月　　29　　日
　　　　　　　　　刑事第十一庭審判長法  官　陳祐輔
                                    法  官  楊炳禎
                                    法  官  陳國文
以上正本證明與原本無異。
不得再抗告。
                                    書記官  蔡棟樑
中　　華　　民　　國　　94　　年　　9 　　月　　29　　日
